臺灣彰化地方法院刑事判決　　　　 　 　96年度訴字第1190號
公　訴　人　臺灣彰化地方法院檢察署檢察官
被　　　告　甲○○
上列被告因違反毒品危害防制條例案件，經檢察官提起公訴（96
年度毒偵字第2518號），於本院準備程序中，被告就被訴事實為
有罪之陳述，經裁定改行簡式審判程序，本院判決如下：
    主  文
甲○○施用第一級毒品，累犯，處有期徒刑拾月。扣案之注射針
筒壹支沒收。
    犯罪事實
一、甲○○前因施用毒品案件，經本院裁定送觀察、勒戒後，認
    有繼續施用毒品之傾向，再經裁定令入戒治處所施以強制戒
    治，而於民國89年4 月6 日停止戒治出所，所餘戒治期間付
    保護管束，嗣於89年8 月27日保護管束期滿執行完畢，由臺
    灣彰化地方法院檢察署檢察官於89年9 月6 日以89年度戒毒
    偵字第992 號為不起訴處分確定。且於93年間，再因施用第
    一級毒品案件，經臺灣臺中地方法院以93年度訴字第787 號
    判處有期徒刑9 月確定。又因犯搶奪案件，經臺灣臺中地方
    法院以93年度訴字第681 號判處有期徒刑9 月確定。上開2
    案並經定其應執行刑為有期徒刑1 年4 月，業於95年1 月20
    日縮短刑期執行完畢。詎仍未戒除毒癮，復基於施用第一級
    毒品海洛因之犯意，於96年5 月27日某時，在其彰化縣社頭
    鄉○○村○○路○ 段597 巷1 號之住處，以將第一級毒品海
    洛因粉末置入注射針筒內加水後，再以針筒注射手臂血管之
    方式，施用第一級毒品海洛因1 次。嗣於96年5 月29日15時
    45分許，在其前揭住處前，為警查獲，並扣得其所有供施打
    海洛因用之注射針筒1 支，始查悉上情（業經檢察官當庭更
    正起訴犯罪事實）。
二、案經彰化縣警察局田中分局報請臺灣彰化地方法院檢察署檢
    察官偵查起訴。
    理  由
一、按除被告所犯為死刑、無期徒刑、最輕本刑為3 年以上有期
    徒刑之罪或高等法院管轄第1 審案件者外，於前條第1 項程
    序進行中，被告先就被訴事實為有罪之陳述時，審判長得告
    知被告簡式審判程序之旨，並聽取當事人、代理人、辯護人
    及輔佐人之意見後，裁定進行簡式審判程序；除簡式審判程
    序及簡易程序案件外，第1 審應行合議審判，刑事訴訟法第
    273 條之1 第1 項、第284 條之1 分別定有明文。本件被告
    甲○○所涉係死刑、無期徒刑、最輕本刑為3 年以上有期徒
    刑之罪或高等法院管轄第1 審案件以外之罪，並於本院行準
    備程序時就被訴事實為有罪之陳述，本院合議庭依前揭規定
    ，經評議結果，裁定改由受命法官獨任行簡式審判程序。
二、上開犯罪事實，業據被告甲○○於本院審理時坦承不諱，又
    被告經警採集其尿液送驗結果，確呈嗎啡陽性反應，有彰化
    縣警察局委託檢驗尿液代號與真實姓名對照認證單及詮昕科
    技股份有限公司於96年6 月6 日出具之濫用藥物尿液檢驗報
    告各1 紙附卷可稽，此外復有注射針筒1 支扣案可資佐證，
    足徵被告之自白確與事實相符，堪以採信。本件事證明確，
    被告犯行應堪認定，應依法論科。
三、按修正毒品危害防制條例就施用毒品者，僅於「初犯」及「
　  5 年後再犯」2種情形，有其追訴條件之限制，即須於初犯
　  經觀察、勒戒或強制戒治釋放後，5 年內均無施用毒品之行
　  為，始能認其前所實施之觀察、勒戒或強制戒治已足遮斷毒
　  癮，而得於5 年後再犯時，再予適用初犯之規定，重行觀察
　  、勒戒等程序；倘5 年內已經再犯，被依法追訴處罰，縱其
  　第3次（或第3次以上）施用毒品之時間在初犯釋放5 年以後
　  ，即與「5年後再犯」之情形有別，且因已於「5年內再犯」
    ，顯見其再犯率甚高，原實施觀察、勒戒或強制戒治，已無
    法收其實效，而無5 年戒斷期之存在，自無再經觀察、勒戒
    及強制戒治之必要，應由檢察官逕行起訴，此有最高法院95
    年度臺非字第59、65號判決及同年度第7 次刑事庭會議決定
    足供參照。本件被告前因施用毒品案件，經送強制戒治後，
    於89年4 月6 日停止戒治出所，所餘戒治期間付保護管束，
    嗣於89年8 月27日保護管束期滿執行完畢，由臺灣彰化地方
    法院檢察署檢察官於89年9 月6 日以89年度戒毒偵字第992
    號為不起訴處分確定，又於強制戒治完畢5 年內有施用第一
    級毒品之犯行，經臺灣臺中地方法院以93年度訴字第787 號
    判處有期徒刑9 月確定，業於95年1 月20日縮短刑期執行完
    畢，有臺灣彰化地方法院檢察署刑案資料查註紀錄表及臺灣
    高等法院被告前案紀錄表各1 份在卷可考，則其再犯本件施
    用第一級毒品犯行，按諸前揭說明，即與5 年後再犯之情形
    有別，自應逕行追訴。
四、核被告甲○○所為，係犯毒品危害防制條例第10條第1 項之
    施用第一級毒品罪。被告持有第一級毒品進而施用，其持有
    第一級毒品之低度行為，應為其施用第一級毒品之高度行為
    吸收，不另論罪。末查被告前因施用第一級毒品案件，經臺
    灣臺中地方法院以93年度訴字第787 號判處有期徒刑9 月確
    定；又因犯搶奪案件，經臺灣臺中地方法院以93年度訴字第
    681 號判處有期徒刑9 月確定，上開2 案並經定其應執行刑
    為有期徒刑1 年4 月，業於95年1 月20日縮短刑期執行完畢
    等情，有臺灣高等法院被告前案紀錄表、臺灣彰化地方法院
    檢察署刑案資料查註紀錄表各1 份在卷可憑，其於有期徒刑
    執行完畢後，5 年內故意再犯本件有期徒刑以上之罪，為累
    犯，應依刑法第47條第1 項之規定加重其刑。爰審酌被告之
    素行不佳，及考量其施用毒品之動機、目的、方法、不知珍
    惜身體、所生危害，暨犯後坦承犯行之態度等一切情狀，量
    處如主文所示之刑，以示懲儆。又扣案之注射針筒1 支，係
    被告所有並供其施用海洛因之用，業據被告供明在卷，應依
    刑法第38條第1 項第2 款併予宣告沒收。
據上論斷，應依刑事訴訟法第273 條之1 第1 項、第299 條第1
項前段，毒品危害防制條例第10條第1 項，刑法第11條前段、第
47條第1 項、第38條第1 項第2 款，判決如主文。
本案經檢察官黃淑媛到庭執行職務。
中　　華　　民　　國　　96　　年　　10　　月　　31　　日
　                刑事第一庭          法  官  郭麗萍
以上正本證明與原本無異。
如不服本判決，應於判決送達後10日內，向本院提出上訴書狀，
上訴書狀應「敘述具體上訴理由」，並按他造當事人之人數附繕
本。「切勿逕送上級法院」。
中　　華　　民　　國　　96　　年　　11　　月　　 1　　日
                                      書記官   張子涵
附錄本案論罪科刑法條全文：
毒品危害防制條例第10條
施用第一級毒品者，處 6 月以上 5 年以下有期徒刑。
施用第二級毒品者，處 3 年以下有期徒刑。
